行  政  法  院  判  決                            八十七年度判字第三一一號
    原      告  美商．庇薩屋公司
                              .
    代  表  人  甲○○○○○○.
    訴訟代理人  黃慶源  律師
    被      告  經濟部中央標準局
右當事人間因商標註冊事件，原告不服行政院中華民國八十六年八月二十三日台八十
六訴字第三三一六四號再訴願決定，提起行政訴訟。本院判決如左︰
    主  文
原告之訴駁回。
    事  實
緣原告於民國八十四年九月十八日以「勁薄比薩」商標，指定使用於商品及服務分類
表第三十類之咖啡、茶葉、茶葉包、袋茶、茶精、紅茶、綠茶、清茶、可可、冰、冰
淇淋、糖、糖漿、鹽、芥茉、醋、醬、調味品、蜂蜜、糖、米果、口香糖、餅乾、
派餅、脆餅、義大利脆餅及其脆餅皮、餡餅、烤餅、酥餅、煎餅、洋芋片、玉米片、
麵包、蛋糕、漢堡、熱狗、布丁、米、麥、麥片、麵粉、澱粉、燕麥、米麥粉、穀製
粉、杏仁霜、燕麥粥、速食粥、粥、飯、麵條、速食麵、義大利麵條、通心麵條、酵
母、發酵粉、糕餅等商品申請註冊。被告以其商標圖樣之勁薄比薩與乖乖股份有限公
司之註冊第一九七九四九號「比薩PISA」商標中文近似，且指定使用於同一或類似商
品，乃依商標法第三十七條第一項第十二款之規定予以核駁，發給第0000000
號商標核駁審定書。原告不服，循序提起訴願、再訴願，遞遭決定駁回，遂提起行政
訴訟。茲摘兩造訴辯意旨如次：
原告起訴意旨略謂︰一、按商標圖樣「相同或近似於他人同一商品或類似商品之註冊
商標者」，不得申請註冊，固為商標法第三十七條第一項第十二款前段所明定，惟判
斷商標圖樣是否近似，應總括其整體，異時異地隔離觀察，會否引致混淆誤認而定，
迭經鈞院著為判例。初不得強將商標圖樣割裂，詳細比對。二、原決定及被告所以否
准系爭商標之註冊申請，無非認其與註冊第一九七九四九號「比薩PISA」商標之中文
近似。惟此一結論，尚與事實有間，蓋，依鈞院判例，將彼此商標整體圖樣併陳比較
，則見整體上非惟有單一中文對中外文聯合式之顯然差異，且中文部分亦有四字與二
字之明顯對比，均足資為區別彼此之憑藉。三、雖然系爭與據以商標均有中文「比薩
」二字，但一則該中文「比薩」二字應係音譯自外文「Pizza」 ，意為「義大利脆餅
」，乃一極為常見之商品名稱，其新創性乃標識功能自較薄弱，一般消費者通常不致
援此二字作為判斷商標近似與否之主要依據，此由該商標之專用權人捨該創
用而另為之註冊其他「孔雀比薩」及「比薩小子」兩件聯合商標並付諸使用可得明證
。此外，由被告歷年來所准註冊之同類（舊第二十四類）商標中含有該中文「比薩」
二字者，除本案據以商標外，至少尚有註冊第五五四○二三號「圓環金比薩」、第六
二八○一二號「薩比諾」與註冊第七三一一七二號「比薩客」等三件商標併存，且於
餐飲服務中，亦有下列含有相同「比薩」文字之標章併存註冊：1.註冊第七七五六九
號「比薩村」標章2.註冊第七七四四八號「比薩客」標章3.註冊第一七○五二號「比
薩屋」標章4.註冊第五六七七四號「比薩田」標章5.註冊第五六七二八號「比薩蒂利
亞」標章6.註冊第四八三二八號「比薩營」標章，更得證明上述兩造商標不近似論據
之確當。再者，由於系爭商標之起首二字「勁薄」予人感受強烈，又居於最惹人注目
之前二位置，客觀上與單純常見之普通名詞之「比薩」商標相去甚遠，一般消費者施
以普通之注意力，應可輕易區分而無陷於混淆之虞，自非近似之商標。四、綜上論陳
，由於「比薩」二字為常見且具有特定名稱之食品之一，一般消費者不致將之視為商
標，至少不致單憑此二字作為與他人商標比較近似與否之唯一依據。故含有四字、且
以「勁薄」二字起首之系爭商標圖樣與該由二中文「比薩」及外文「PISA」組成之據
以核駁商標外觀及觀念上實均相去甚遠，彼此圖樣自非屬近似。原決定及被告就系爭
商標所為否准其註冊申請之決定及處分，自有再論究之餘地。爰縷述意見如上，敬請
鈞院併案鋻核，並賜為判決將一再訴願決定及原處分均撤銷等語。
被告答辯意旨略謂︰本件原告申請註冊之「勁薄比薩」商標圖樣之中文勁薄比薩，其
中「勁薄」二字係形容詞，系爭商標圖樣中文之主要部分文字在於比薩，其與據以核
駁之註冊第一九七九四九號「比薩PISA」商標圖樣主要部分之中文，均有相同之比薩
二字，異時異地隔離觀察，外觀上難謂無致消費者產生混同誤認之虞，應屬近似之商
標，二者復均指定使用於同一或類似之商品，自有商標法第三十七條第一項第十二款
規定之適用。至原告所舉其他併存之案例，核與本件案情有間，應屬另案之問題，不
得執為本案亦應准予註冊之論據。是被告依法核駁其註冊之申請並無不合，敬請核判
等語。
    理  由
按商標圖樣相同或近似於他人同一商品或類似商品之註冊商標者，不得申請註冊，為
商標法第三十七條第一項第十二款前段所規定；復按構成商標之圖形文字總括其各部
分從隔離的觀察其全體之外觀上苟易發生混同誤認者，固屬近似，若其主要部分於異
時異地各別觀察無論在外觀上、名稱上或觀念上，有足以引起混同誤認之虞時，亦係
近似，而其附屬部分之有無顯著差異，則非所問，業經本院著有三十年判字第一○號
判例。又商標在外觀、觀念或讀音方面有一近似者，即為近似之商標；商標圖樣上中
文之主要部分文字相同，其外觀有混同誤認之虞者，為外觀近似。查本件原告於八十
四年九月十八日以「勁薄比薩」商標，指定使用於商品及服務分類表第三十類之咖啡
、茶葉等商品申請註冊。被告以本身商標圖樣上之勁薄比薩與註冊第一九七九四九號
「比薩PISA」商標中文近似，且指定使用於同一或類似商品，乃依商標法第三十七條
第一項第十二款之規定予以核駁。一再訴願決定遞予維持。原告不服，循序提起行政
訴訟，而為如前揭之主張。惟查系爭「勁薄比薩」商標圖樣（如附圖一）之中文勁薄
比薩，其中勁薄二字係形容詞，其商標圖樣中文之主要部分文字在於比薩，其與據以
核駁之註冊第一九七九四九號「比薩PISA」商標圖樣（如附圖二）主要部分之一之中
文比薩，均有相同之比薩二字，讀音亦相同，且均為由左至右橫書，異時異地隔離觀
察，外觀上難謂無使一般消費者產生混同誤認之虞，且系爭商標指定使用於咖啡、糖
、餅乾、脆餅、麵包、蛋糕等商品，與據以核駁商標指定使用於蜜餞、糖果、餅乾
、乾點、麵包、蛋糕等商品相同或相類似，雖系爭商標在比薩二字前冠以「勁薄」二
字中文，惟該「勁薄」二字係屬附屬部分，並無顯著性。被告認其係屬近似之商標，
復指定使用於同一或類似商品，乃核駁系爭商標之申請註冊，一再訴願決定，遞予維
持，俱無違誤。至原告主張由被告歷年來所准註冊之同類商標中含有中文「比薩」二
字者，尚有註冊第五五四○二三號「圓環金比薩」等多件商標或標章併存註冊一節，
因其圖樣各異，或指定使用之商品各別，案情不同又屬另案，基於商標之審定，個案
拘束原則，自不得執為系爭商標應准註冊之論據。綜上所述，本件原處分核駁系爭商
標之申請註冊，揆諸首揭規定及說明，洵無違誤。一再訴願決定遞予維持，亦無不妥
。原告起訴意旨，難謂有理由，應予駁回。
據上論結，本件原告之訴為無理由，爰依行政訴訟法第二十六條後段，判決如主文。
中    華    民    國     八十七      年      二      月     二十七      日
                    行 政 法 院 第 五 庭
                                審 判 長 評  事      葉  振  權
                                         評  事      藍  獻  林
                                         評  事      沈  水  元
                                         評  事      林  清  祥
                                         評  事      劉  鑫  楨
右  正  本  證  明  與  原  本  無  異
                                         法院書記官  陳  佩  玲
中    華    民    國     八十七      年      三      月       三        日
附圖一、                             附圖二、
~[g;h:\scn\87\00000000.1;;800]
~[g;h:\scn\87\00000000.2;1500;800]
